# 关于固定资产外币折算的问题

提问人：wx_5dc3bc5d30f5 时间：2020-05-15 18:49:00
请教，对于外币固定资产来讲，期末依然采用交易发生时的汇率，那每期计提折旧计入费用时，应该用什么汇率呢

回答人：chenyiwei
折旧是历史成本的系统分摊，因此采用外币购买的固定资产，一旦其以本位币表示的成本确定，后续计算折旧就是以该本位币成本金额为基础，不会涉及汇兑损益。
在对境外经营的财务报表进行折算时，固定资产按期末即期汇率折算其账面价值，但折旧费用需遵循利润表项目折算汇率的确定原则，即全年加权平均汇率。由此导致本期内累计折旧的发生额也是用全年加权平均汇率折算的。所以在披露其折算后的增减变动情况时，需要设置“汇率变动影响”项目进行调整。